【裁判字號】    99,交簡上,1
【裁判日期】    990226
【裁判案由】    過失傷害
【裁判全文】
臺灣桃園地方法院刑事判決          99年度交簡上字第1 號
公  訴  人  桃園地方法院檢察署檢察官
上  訴  人  甲○○
上列上訴人即被告犯過失傷害案件，不服本院中華民國98年11月
12日98年度壢交簡字第2988號第一審簡易判決（聲請簡易判決處
刑書案號：98年度偵字第13626 號）提起上訴，本院管轄之第二
審合議庭判決如下︰
    主  文
上訴駁回。
    事  實
一、甲○○於民國98年5 月8 日下午，駕駛車牌號碼P7- 0897號
    自用小客車，沿桃園縣桃園市○○路往桃園市區方向行駛，
    於同日下午5 時5 分許，行經中山路與國際路口，理應注意
    汽車行經行人穿越道，遇有行人穿越時，無論有無交通指揮
    人員指揮或號誌指示，均應暫停讓行人先行通過，且依當時
    天候晴，光線良好，路面鋪設柏油乾燥、無缺陷、無障礙物
    ，視距良好，並無不能注意之情事，竟疏未注意，未禮讓行
    人先行而貿然左轉，不慎撞擊行人乙○○○徒步推行之手推
    車，致該車壓倒乙○○○，使其受有左股骨粗隆間閉鎖性骨
    折、左手撕裂傷之傷害。
二、案經乙○○○訴由桃園縣政府警察局桃園分局報請臺灣桃園
    地方法院檢察署檢察官偵查後聲請以簡易判決處刑。
    理  由
一、本案認定犯罪事實所引用之下列供述及非供述證據，均經本
    院依法踐行調查證據程序，檢察官及被告於言詞辯論終結前
    均不爭執各該證據之證據能力，且亦查無依法應排除其證據
    能力之情形，是該等證據之證據能力均無疑義，合先敘明。
二、上訴人即被告上訴意旨略以：告訴人游寶珠未遵守交通號誌
    、擅闖紅燈，復未注意車前狀況，徒步推行手推車，意欲強
    越馬路，致與上訴人之車碰撞肇事，亦有過失。又本件肇事
    後，上訴人即報警自首，並有誠意願與告訴人和解，但由於
    告訴人之子女對和解金額意見不一，致未達成和解，且告訴
    人之傷勢輕微，且已痊癒出院，原審判處上訴人拘役肆拾日
    ，顯屬過重云云。
三、本案經本院管轄第二審之合議庭審理結果，認原審以被告犯
    刑法第284 條第1 項前段之過失傷害罪，自首，而適用刑法
    第284 條第1 項前段、第41條第1 項前段、第62條前段、刑
    法施行法第1 條之1 第1 項、第2 項前段，逕以簡易判決判
    處被告拘役40日，如易科罰金，以新臺幣1,000 元折算1 日
    ，均經核認事用法並無不合，量刑亦稱妥適，應予維持，並
    引用附件一審刑事簡易判決及聲請簡易判決處刑書所記載之
    證據及理由。被告雖以告訴人就本案交通事故之發生與有過
    失置辯，然此僅為民事損害賠償責任之抗辯事由，尚無法免
    除被告在道路交通安全法令之規範體系內應有之注意義務；
    且刑事責任係對於反社會行為所加之公法上制裁，不若民事
    責任係專以填補損害為目的，因此並無允許過失相抵之例，
    是被告所辯縱屬實情，依然無卸於自身過失責任之成立。至
    量刑之輕重，係事實審法院得依職權自由裁量之事項，茍已
    斟酌刑法第57條各款所列情狀而未逾越法定刑度，不得遽指
    為違法（最高法院72年臺上字第6696號判例參照）。又法院
    自由裁量之界限仍難有機械化之客觀標準，端賴法官於個案
    審判時，依個案事由詳加以審酌，上級審對於下級審有關量
    刑之職權行使，原則上均應予尊重，若無裁量濫用情事，即
    難謂有何不當之處。
四、綜上所述，被告就本案交通事故之發生確有過失甚明，原審
    認事用法殊無違誤，而原審審酌被告自首犯行，並斟酌刑法
    第57條各款所列事項等一切情狀，量處如前揭所載之刑，並
    諭知易科罰金之折算標準，並未逾越法律規定之範圍，量刑
    亦稱妥適，尚難謂有何違法可言。是被告猶執前詞上訴，指
    摘原判決不當，為無理由，應予駁回。
據上論斷，應依刑事訴訟法第455 條之1 第1 項、第3 項、第36
8 條、第373 條，判決如主文。
中    華    民    國    99    年     2   月    26     日
                  刑事第七庭審判長法  官  蕭世昌
                                  法  官  蔡世芳
                                  法  官  毛松廷
以上正本證明與原本無異。
不得上訴。
                                  書記官  陳恩如
中    華    民    國    99    年    2     月    26    日
附錄本判決論罪科刑之法條：
中華民國刑法第284條
（過失傷害罪）
因過失傷害人者，處 6 月以下有期徒刑、拘役或 5 百元以下罰
金，致重傷者，處 1 年以下有期徒刑、拘役或 5 百元以下罰金
。
從事業務之人，因業務上之過失傷害人者，處 1 年以下有期徒
刑、拘役或 1 千元以下罰金，致重傷者，處 3 年以下有期徒刑
、拘役或 2 千元以下罰金。

司法院資訊處製作；財團法人民間司法改革基金會備份。
